臺灣板橋地方法院刑事判決             100年度訴字第2058號
公  訴  人  臺灣板橋地方法院檢察署檢察官
被      告  王逸民
上列被告因搶奪等案件，經檢察官提起公訴（100年度偵字第166
46號、第17868號、第22239號），被告於準備程序中就被訴事實
為有罪之陳述，經本院合議庭裁定由受命法官獨任進行簡式審判
程序，並判決如下：
    主  文
王逸民犯如附表所犯罪名及宣告刑欄所示之罪，均累犯，各處如
附表所犯罪名及宣告刑欄所示之刑。應執行有期徒刑柒年，扣案
之扳手壹把，沒收之。
    事  實
一、王逸民於民國90年間，因搶奪強盜、違反軍役職責罪，經國
    防部高等軍事法院以91年度法仁判字第176 號判決分別判處
    有期徒刑7 年4 月、6 月，應執行刑有期徒刑7 年6 月確定
    ，於97年3 月27日假釋出監，假釋期間付保護管束，於97年
    8 月23日保護管束期滿未經撤銷假釋，視為已執行完畢（於
    本案構成累犯）。又於98年間，因竊盜案件，經本院以98年
    度易字第1705號判決判處有期徒刑7 月確定；因違反電信法
    案件，經本院以99年度簡字第1636號判決判處有期徒刑3 月
    確定，上揭2 罪經本院以99年度聲字第4782號裁定應執行有
    期徒刑8 月確定，於100 年4 月15日因徒刑執行完畢出監。
    詎仍不知悔改，因缺錢購買網路遊戲點數，竟基於分別意圖
    為自己不法所有之犯意，於附表所示之時間、地點，以附表
    所示之方式，竊取或搶奪附表所示之王耀財等人所有如附表
    所示之財物得手，所竊取之機車車牌及機車供作其犯上揭搶
    奪案件使用，搶奪所得之金項鍊則持往新北市三重區重新橋
    下跳蚤市場變賣，所得花用殆盡，嗣經警調閱如附表所示地
    點之監視器錄影畫面後，於100 年6 月8 日約詢王逸民到案
    ，並徵得其同意對其執行搜索，在新北市○○區○○路151
    號，扣得統一發票4 張；在新北市○○區○○路168 號，扣
    得帆布鞋1 雙、口罩1 個、扳手1 把；在新北市○○區○○
    街30巷16弄24之4 號4 樓，扣得深藍色外套1 件。復於100
    年8 月17日凌晨0 時30分許，在新北市○○區○○街35號前
    ，經警持拘票拘獲，並扣得短褲2 件、拖鞋1 雙。
二、案經郭永棻、謝梁連訴由新北市政府警察局海山分局、陳碧
    琯訴由新北市政府警察局三重分局、李文華、吳俊德訴由新
    北市政府警察局蘆洲分局移送臺灣板橋地方法院檢察署檢察
    官偵查起訴。
    理  由
一、本案被告王逸民所犯係死刑、無期徒刑、最輕本刑為3 年以
    上有期徒刑或高等法院管轄第一審案件以外之罪，其於準備
    程序中就被訴事實為有罪之陳述，經本院告知簡式審判程序
    之旨，並聽取檢察官、被告之意見後，經合議庭裁定由受命
    法官獨任進行簡式審判程序，合先敘明。
二、上揭犯罪事實，業據被告於警詢、偵查及本院審理中坦承不
    諱，核與證人即告訴人郭永棻、謝梁連、陳碧琯、李文華、
    吳俊德及證人即被害人王耀財、陳秀玉、盧春錦、賀正安、
    余琨銘、林忠韋、陳楊淑敏、洪美麗於警詢中之證言相符，
    並有新北市政府警察局海山分局搜索扣押筆錄、扣押物品目
    錄表各3 份、新北市政府警察局蘆洲分局搜索扣押筆錄、扣
    押物品目錄表各1 份、統一發票4 紙、案發現場監視器錄影
    翻拍照片75張、三重分局拍攝之被告犯案所騎乘之白色重型
    機車及贓證物照片6 張、三重分局搶奪案歹徒特徵一覽1 紙
    、現場圖1 紙、贓物認領保管單2 紙、失車案件基本資料詳
    細畫面報表3 紙、臺北市政府警察局車輛協尋電腦輸入單4
    紙、蘆洲分局所拍攝之刑案現場照片11張附卷，及扳手1 把
    、帆布鞋1 雙、黑色口罩1 個、深藍色外套1 件、短褲2 件
    、拖鞋1 雙扣案可佐，應認被告上揭自白，核與事實相符，
    應堪採信。本案事證明確，被告上揭犯行堪以認定，自應依
    法論科。
三、論罪科刑部分：
（一）按刑法第321 條第1 項第3 款之攜帶兇器竊盜罪，係以行
      為人攜帶兇器竊盜為其加重條件，此所謂兇器，其種類並
      無限制，凡客觀上足對人之生命、身體、安全構成威脅，
      具有危險性之兇器均屬之，且祇須行竊時攜帶此種具有危
      險性之兇器為已足，並不以攜帶之初有行兇之意圖為必要
      ，最高法院79年度臺上字第5253號判例意旨可資參照。查
      ：被告犯附表編號4 、6 、8 所示之竊盜犯行時，所攜帶
      用以拔取車牌之扳手1 把，為鐵製材質，長度超過20公分
      ，業據被告於本院審理中供述明確，並有該扳手照片1 張
      （100 年度偵字第17868 號卷第22頁）在卷可查，如以之
      攻擊人體，足以造成相當之傷害，是可認該等物品客觀上
      可對人之生命、身體、安全構成威脅，具有危險性，應屬
      刑法第321 條第1 項第3 款所定之兇器。
（二）核被告如附表編號1 、2 、3 、5 、7 、9 、10、13、15
      所為，係犯刑法第325 條第1 項搶奪罪；如附表編號4 、
      6 、8 所為，係犯刑法第321 條第1 項第3 款攜帶兇器竊
      盜罪；如附表編號11、12、14所為，係犯刑法第320 條第
      1 項普通竊盜罪。被告所為如附表所示各次犯行，均犯意
      各別，行為有異，應予分論併罰。被告有如事實欄所示之
      犯罪科刑及執行情形，有臺灣高等法院被告前案紀錄表在
      卷可稽，其於上開有期徒刑執行完畢後5 年內，故意再犯
      本件有期徒刑以上之上揭15罪，均為累犯，應依刑法第47
      條第1 項之規定，加重其刑。爰審酌被告前有搶奪、竊盜
      前科，素行非佳，有上開前案紀錄表在卷可查，仍不知悔
      改，其正值青壯，竟不思循合法管道獲取財物，僅因缺錢
      購買網路遊戲點數，即以先竊取機車車牌或機車後，再騎
      乘懸掛所竊得車牌之機車或所竊得之機車作為交通工具，
      搶奪告訴人等（被害人等）懸掛於頸部之金飾，不僅造成
      告訴人等（被害人等）財物之損失，更足使渠等心生恐懼
      ，危害社會治安甚鉅，惡性非輕，惟念及其於偵審中均坦
      承犯行，犯後態度尚佳，並兼衡其犯罪之動機、手段、智
      識程度、犯罪所得財物價值、迄今均未與告訴人等（被害
      人等）達成和解及檢察官之求刑等一切情狀，分別量處如
      主文所示之刑，並定其應執行刑，以茲懲儆。
（三）扣案之扳手1 把，係被告所有，且供其涉犯如附表編號4
      、6 、8 所示竊盜犯行所用之物，應依刑法第38條第1 項
      第2 款宣告沒收。又扣案之帆布鞋1 雙、黑色口罩1 個、
      深藍色外套1 件、短褲2 件、拖鞋1 雙，雖屬被告所有，
      且為被告為本件搶奪、竊盜犯行時穿著之衣物，惟並未證
      據足認上揭衣物係被告用作掩飾身分所使用，況該等物品
      本有其適當之用途，固足作為被告為本件犯行之佐證，但
      性質上非屬供犯罪所用之物，且均非屬違禁物，爰不宣告
      沒收；再被告為如附表編號12、14所示竊盜犯行時自備之
      鑰匙1 把，並未扣案，且經被告於警詢中陳稱已經丟棄（
      100 年度偵字第22239 號卷第14頁），查該鑰匙並非義務
      沒收之物，亦乏證據證明該鑰匙現仍存在，故亦不宣告沒
      收，附此敘明。
據上論斷，應依刑事訴訟法第273 條之1 第1 項、第299 條第1
項前段，刑法第320 條第1 項、第321 條第1 項第3 款、第325
條第1 項、第47條第1 項、第51條第5 款、第38條第1 項第2 款
刑法施行法第1 條之1 第1 項、第2 項前段，判決如主文。
本案經檢察官王乙軒到庭執行職務。
中    華    民    國   100    年    10    月    13    日
                  刑事第九庭    法  官  張誌洋
以上正本證明與原本無異
如不服本判決應於送達後10日內向本院提出上訴狀
                                書記官  張桐嘉
中    華    民    國   100    年    10    月    13    日
附錄本案論罪科刑法條全文：
中華民國刑法第320條
（普通竊盜罪、竊佔罪）
意圖為自己或第三人不法之所有，而竊取他人之動產者，為竊盜
罪，處5  年以下有期徒刑、拘役或 5 百元以下罰金。
意圖為自己或第三人不法之利益，而竊佔他人之不動產者，依前
項之規定處斷。
前二項之未遂犯罰之。
中華民國刑法第321條
（加重竊盜罪）
犯竊盜罪而有下列情形之一者，處 6 月以上、5 年以下有期徒
刑，得併科新臺幣 10 萬元以下罰金：
一、侵入住宅或有人居住之建築物、船艦或隱匿其內而犯之者。
二、毀越門扇、牆垣或其他安全設備而犯之者。
三、攜帶兇器而犯之者。
四、結夥三人以上而犯之者。
五、乘火災、水災或其他災害之際而犯之者。
六、在車站、埠頭、航空站或其他供水、陸、空公眾運輸之舟、
    車、航空機內而犯之者。
前項之未遂犯罰之。
中華民國刑法第325條
（普通搶奪罪）
意圖為自己或第三人不法之所有，而搶奪他人之動產者，處 6
月以上 5 年以下有期徒刑。
因而致人於死者，處無期徒刑或 7 年以上有期徒刑，致重傷者
，處 3 年以上 10 年以下有期徒刑。
第 1 項之未遂犯罰之。
附表：
┌───┬──────┬───────┬─────────┬─────────┐
│ 編號 │   犯罪時間 │   犯罪地點   │ 犯罪方法、被害人 │ 所犯罪名及宣告刑 │
│      │            │              │ 及犯罪所得之物   │                  │
├───┼──────┼───────┼─────────┼─────────┤
│  1   │98年8 月22日│臺北縣板橋區（│騎乘其所有當時未懸│王逸民犯搶奪罪，累│
│      │下午4 時8 分│現改制為新北市│掛車牌之車號CRR-27│犯，處有期徒刑玖月│
│      │許          │板橋區，下同）│5 號重型機車，乘王│。                │
│      │            │永豐街55巷35弄│耀財不備時，奪取其│                  │
│      │            │1 號前        │配掛於頸部之金項鍊│                  │
│      │            │              │1 條（價值約新臺幣│                  │
│      │            │              │【下同】20,000元）│                  │
├───┼──────┼───────┼─────────┼─────────┤
│  2   │98年9 月4 日│臺北縣板橋市民│騎乘其所有當時未懸│王逸民犯搶奪罪，累│
│      │下午5 時許  │享街116 巷1 號│掛車牌之車號CRR-27│犯，處有期徒刑玖月│
│      │            │前            │5 號重型機車，乘陳│。                │
│      │            │              │秀玉不備時，奪取陳│                  │
│      │            │              │秀玉配掛於頸部之金│                  │
│      │            │              │項鍊1 條（價值約10│                  │
│      │            │              │,000元）          │                  │
├───┼──────┼───────┼─────────┼─────────┤
│  3   │98年10月17日│臺北縣板橋市民│騎乘其所有當時未懸│王逸民犯搶奪罪，累│
│      │下午5 時38分│享街113 號前  │掛車牌之車號CRR-27│犯，處有期徒刑玖月│
│      │許。        │              │5 號重型機車，尾隨│。                │
│      │            │              │盧春錦，乘其不備時│                  │
│      │            │              │，奪取盧春錦配掛於│                  │
│      │            │              │頸部之金項鍊約3 分│                  │
│      │            │              │之1 條（價值約5,  │                  │
│      │            │              │000 元）          │                  │
├───┼──────┼───────┼─────────┼─────────┤
│  4   │100 年5 月26│新北市板橋區國│持客觀上足供兇器使│王逸民犯攜帶兇器竊│
│      │日下午4 時許│泰街106 號前之│用之扳手1 只，拔取│盜罪，累犯，處有期│
│      │            │騎樓          │陳高珠卿所有之車號│徒刑柒月，扣案之板│
│      │            │              │GJM-266 號重型機車│手壹把，沒收之。  │
│      │            │              │車牌1 面          │                  │
├───┼──────┼───────┼─────────┼─────────┤
│  5   │100 年5 月26│新北市板橋區新│騎乘改掛車號GJM-26│王逸民犯搶奪罪，累│
│      │日下午4 時30│生街98巷6 號前│6 號車牌之車號CRR-│犯，處有期徒刑玖月│
│      │分許        │。            │275 號重型機車，乘│。                │
│      │            │              │李袁淑黛不備之際，│                  │
│      │            │              │奪取李袁淑黛配掛於│                  │
│      │            │              │頸部之金項鍊半條（│                  │
│      │            │              │價值約5,000元）   │                  │
├───┼──────┼───────┼─────────┼─────────┤
│  6   │100 年5 月30│新北市板橋區中│持客觀上足供兇器使│王逸民犯攜帶兇器竊│
│      │日下午3 時20│山路2 段465 巷│用之扳手1 只，拔取│盜罪，累犯，處有期│
│      │分許        │94弄1 號前    │賀正安所有之車號82│徒刑柒月，扣案之板│
│      │            │              │6-GBD 號重型機車車│手壹把沒收之。    │
│      │            │              │牌1 面            │                  │
├───┼──────┼───────┼─────────┼─────────┤
│  7   │100 年5 月30│新北市板橋區大│假意於郭永棻所開設│王逸民犯搶奪罪，累│
│      │日下午4 時20│仁街110 巷1 之│之花店內假意詢問送│犯，處有期徒刑玖月│
│      │分許        │6 號店內      │花價格及看花，再乘│。                │
│      │            │              │其不備之際，奪取其│                  │
│      │            │              │配掛於頸部之金項鍊│                  │
│      │            │              │1條 （價值約60,000│                  │
│      │            │              │元，得手後騎乘改懸│                  │
│      │            │              │掛車號GJM-266 號車│                  │
│      │            │              │牌之車號CRR-275 號│                  │
│      │            │              │重型機車逃逸      │                  │
├───┼──────┼───────┼─────────┼─────────┤
│  8   │100 年6 月7 │新北市中和區民│持客觀上足供兇器使│王逸民犯攜帶兇器竊│
│      │日下午4 時50│享街114 巷口前│用之扳手1 只，拔取│盜罪，累犯，處有期│
│      │分許        │              │余琨銘所有之車號01│徒刑柒月，扣案之板│
│      │            │              │9-CGN 號重型機車車│手壹把，沒收之。  │
│      │            │              │牌1 面            │                  │
├───┼──────┼───────┼─────────┼─────────┤
│  9   │100 年6 月7 │新北市板橋區四│騎乘改掛車號019-CG│王逸民犯搶奪罪，累│
│      │日下午6 時40│維路289 巷31號│N 號車牌之車號CRR-│犯，處有期徒刑玖月│
│      │分許        │朝陽市場內    │275 號重型機車，乘│。                │
│      │            │              │謝梁連不備之際，奪│                  │
│      │            │              │取其配掛於頸部之金│                  │
│      │            │              │項鍊1 條（價值約20│                  │
│      │            │              │,000元）          │                  │
├───┼──────┼───────┼─────────┼─────────┤
│  10  │100 年6 月7 │新北市三重區同│騎乘改掛車號019-CG│王逸民犯搶奪罪，累│
│      │日晚間7 時30│安街31號前    │N 號車牌之車號CRR-│犯，處有期徒刑玖月│
│      │分許        │              │275 號重型機車，乘│。                │
│      │            │              │陳碧琯不備之際，奪│                  │
│      │            │              │取其配掛於頸部之金│                  │
│      │            │              │項鍊1 條（價值約20│                  │
│      │            │              │,000至30,000元）  │                  │
├───┼──────┼───────┼─────────┼─────────┤
│  11  │100 年8 月9 │新北市三重區三│趁李文華所有之車號│王逸民犯竊盜罪，累│
│      │日下午2 時許│和路2 段114 巷│K5Q-157 號重型機車│犯，處有期徒刑肆月│
│      │            │口            │疏未拔取鑰匙之機會│。                │
│      │            │              │，啟動引擎電門後竊│                  │
│      │            │              │取該機車          │                  │
├───┼──────┼───────┼─────────┼─────────┤
│  12  │100 年8 月9 │臺北市大同區延│持自備之鑰匙啟動引│王逸民犯竊盜罪，累│
│      │日下午3 時許│平北路2 段272 │擎電門之方式，竊取│犯，處有期徒刑肆月│
│      │            │巷22號前      │林忠韋所有停放於該│。                │
│      │            │              │處之車號CTM-809 號│                  │
│      │            │              │重型機車          │                  │
├───┼──────┼───────┼─────────┼─────────┤
│  13  │100 年8 月9 │新北市蘆洲區中│騎乘車號CYM-809 號│王逸民犯搶奪罪，累│
│      │日下午5 時15│正路192 巷口  │重型機車，乘洪美麗│犯，處有期徒刑玖月│
│      │分許        │              │不備之際，奪取其配│。                │
│      │            │              │掛於頸部之金項鍊1 │                  │
│      │            │              │條（價值20,000元  │                  │
│      │            │              │）                │                  │
├───┼──────┼───────┼─────────┼─────────┤
│  14  │100 年8 月13│臺北市萬華區青│持自備之鑰匙啟動引│王逸民犯竊盜罪，累│
│      │日下午4 時30│年路168 巷49弄│擎電門之方式，竊取│犯，處有期徒刑肆月│
│      │分許        │27號旁停車格  │吳俊德占有使用停放│。                │
│      │            │              │於該處之車號BGW-66│                  │
│      │            │              │3 號重型機車      │                  │
├───┼──────┼───────┼─────────┼─────────┤
│  15  │100 年8 月13│新北市蘆洲區正│騎乘車號BGW-663 號│王逸民犯搶奪罪，累│
│      │日下午6 時6 │和街16巷口附近│重型機車，乘陳楊淑│犯，處有期徒刑玖月│
│      │分許        │              │敏不備之際，奪取其│。                │
│      │            │              │配掛於頸部之金項鍊│                  │
│      │            │              │1 條（重約8 錢）  │                  │
└───┴──────┴───────┴─────────┴─────────┘